

Trần Hà Anh Duy

Lập trình viên

- (024) 6680 5588
- trananhduydl@gmail.com
- Quận Đống Đa, Hà Nội
- **24/08/1997**
- Nam

Mục tiêu nghề nghiệp

Với 6 năm trong nghề lập trình, triển khai trực tiếp hơn 30 dự án, tôi mong muốn ứng tuyển vào vị trí Senior của Công ty để có thể áp dụng những kiến thức, kinh nghiệm lập trình của bản thân để nâng cấp sản phẩm và mang lại những giá trị hữu ích cho doanh nghiệp. Đồng thời, mục tiêu phát triển trong vòng 2 năm tới của tôi sẽ trở thành một Lead giỏi.

Kỹ năng

Kỹ năng giao tiếp

Kỹ năng đàm phán

Kỹ năng thuyết trình

Sở thích

- Đọc sách
- Nấu ăn



Học vấn

Công nghệ thông tin

Đại học Mở

- Tốt nghiệp loại Giỏi
- Đạt giải nhì nghiên cứu khoa học công nghệ



Kinh nghiệm làm việc

Front End Developer

2021 - 2024

2014 - 2018

Công ty TNHH MTV SVT

- Quản lý các dự án phát triển trang web từ thiết kế ban đầu cho đến hoàn thiện, tối ưu mọi khả năng tương thích trên nhiều trình duyệt và nền tảng.
- Tham gia đánh giá và thử nghiệm các tính năng mới để đảm bảo web tương thích với các tính năng hiện có.
- Hợp tác chặt chẽ với các lập trình viên và khách hàng để đáp ứng các yêu cầu, mục tiêu và chức năng mong muốn của dự án.
- Phát triển và tích hợp các chủ đề tùy chỉnh vào WordPress, PHP-Fusion và Concrete5.
- Tiến hành đào tạo cho khách hàng về cách xử lý hệ thống quản lý nội dung trang web.
- Cho phép quảng cáo trên toàn trang web bằng cách lập trình canvas HTML5 để tạo hoạt ảnh cho các phần tử trên nền web.
- Nghiên cứu, phát triển công nghệ mới để ứng dụng xây dựng các sản phẩm dịch vụ mới
- Hỗ trợ các thành viên trong nhóm với các chức năng phức tạp, tham gia nhân xét, đánh giá source code của các thành viên trong nhóm

Flutter Developer

2019 - 2021

Công ty CP Công nghệ NDS

- Phối hợp với các thành viên trong team thực hiện lập trình và phát triển các sản phẩm trên nền tảng Mobile App.
- Lên kế hoạch và thực hiện Submit App lên App Store (Google & Apple).
- Cùng với các thành viên khác tư duy logic, đưa ra các giải pháp xử lý vấn đề trong khi phát triển sản phẩm.
- Sửa lỗi phát sinh và cải thiện hiệu suất hoạt động của ứng dụng.
- Chiu trách nhiệm về các tính năng mà mình phát triển end-to-end.
- Quyết định phương pháp lập trình và cách thức xử lý trong quá trình phát triển, vận hành sản phẩm.
- Cùng với Product Team xây dựng chiến lược phát triển sản phẩm.



Hoạt động

Thành viên 2015 - 2017

THAM GIA CÂU LẠC BỘ HIT CỦA TRƯỜNG

- Tham gia trao đổi kiến thức chuyên ngành
- Tham gia các khóa học lập trình cơ bản và nâng cao do CLB tổ chức để hiểu sâu hơn và nâng cao kiến thức, dự án sát với thực tế.



Danh hiệu và giải thưởng

2023 Nhân viên xuất sắc năm

công ty NTD

2020 Nhân viên cống hiến của

năm DEF



Chứng chỉ

2016 PHP, MY SQL , JAVA

SCRIPTION

2017 LARAVER, FRAMWORK,

JQUERY, REACT

2018 LINUX, REDIS, MONGODB

© topcv.vn